臺灣高等法院刑事裁定
111年度抗字第926號
抗  告  人
即  被  告  汪立煒




上列抗告人即被告因強盜等案件，聲請具保停止羈押，不服臺灣
新北地方法院中華民國111年5月31日裁定（111年度聲字第1158
、1266、1356、1417號、111年度原訴字第22號），提起抗告，
本院裁定如下：
    主  文
抗告駁回。
    理  由
一、原裁定意旨略以：抗告人即被告汪立煒（下稱被告）因強盜
    等案件，前經原審訊問後，認其涉犯刑法第330條第1項、第
    339條之4之罪，犯罪嫌疑重大，審酌被告所述與同案被告葉
    紹洋（下逕稱姓名）等供述內容不一，與卷內證據亦有出入
    ，且被告曾另案遭通緝之紀錄，有事實足認其有勾串共犯及
    逃亡之虞，其次，被告所犯加重強盜罪係有期徒刑7年以上
    重罪，依一般人涉犯重罪畏罪逃亡、勾串、滅證之可能性甚
    高，有相當理由認為被告有逃亡、滅證、勾串共犯或證人之
    虞，有羈押原因，經衡量比例原則，認對被告羈押屬適當且
    必要，自民國111年3月8日起予以羈押並禁止接見、通信。
    茲因被告仍有因畏重罪逃亡、規避日後訴訟程序或執行之可
    能，其羈押之必要性亦繼續存在，經原審裁定自111年6月8
    日延長羈押2月，又因已完成主要證人之訊問，認無勾串證
    人之虞，無續予禁止接見、通信及受授物件必要，爰併諭知
    解除禁止接見、通信（原審裁定固解除禁止受授物件，然被
    告於上開羈押時並未禁止受授物件，自無解除必要，原審裁
    定此部分容有未洽，應予更正)在案。是被告聲請具保停止
    羈押，為無理由，應予駁回。
二、抗告意旨略以：被告在押4個多月，深刻反省，開庭時也坦
    承有拿錢之事實，實無為自己開脫之意，被告絕無潛逃、逃
    避司法審判之想，被告固有通緝紀錄，然係因當時工作居住
    外地而未接到開庭通知，本案係被告自行投案，可知被告無
    逃亡之舉，請法官撤銷原裁定，准予被告得以具納新臺幣（
    下同）15萬元至20萬元作為擔保金、配合至管轄分局報到等
    方式而停止羈押，讓被告能回家照顧高齡阿祖云云。
三、按被告經法官訊問後，認為犯罪嫌疑重大，所犯為死刑、無
    期徒刑或最輕本刑為5年以上有期徒刑之罪，有相當理由認
    為有逃亡、湮滅、偽造、變造證據或勾串共犯或證人之虞，
    非予羈押，顯難進行追訴、審判或執行者，得羈押之，刑事
    訴訟法第101條第1項第3款定有明文。又羈押被告之目的，
    在於確保訴訟程序之進行或證據之存在、真實及刑罰之執行
    ，而被告有無羈押之必要，及羈押後其原因是否仍然存在，
    有無繼續羈押之必要，應否延長羈押等情形，均屬事實認定
    之問題，法院有依法認定裁量之職權，自得就具體個案情節
    予以斟酌決定，如就客觀情事觀察，法院許可羈押、延長羈
    押之裁定在目的與手段間之衡量，並無明顯違反比例原則情
    形，即無違法或不當可言。再執行羈押後有無繼續之必要，
    仍許由法院斟酌訴訟進行程度及其他一切情事而為認定，聲
    請停止羈押，除有刑事訴訟法第114條各款所列情形之一不
    得駁回者外，其准許與否，該管法院有自由裁量之權，苟無
    濫用其權限之情形，即不得任意指為違法。
四、經查：
　㈠被告因強盜等案件，前經臺灣新北地方檢察署檢察官以110年
    度偵字第26954號等提起公訴，原審法院以111年度原訴字第
    22號審理，經訊問被告固坦承加重強盜、否認加重詐欺取財
    犯行，然證人郭捷、謝傳施（下均逕稱姓名）等證述，並有
    現場監視器錄影畫面截圖、對話紀錄截圖、照片、委託書、
    支票影本、退票理由單、診斷證明書等證據附卷可參，足認
    被告涉犯刑法第330條第1項加重強盜罪、刑法第339條之4加
    重詐欺取財罪均犯罪嫌疑重大。
　㈡又被告於審理中改稱否認本案所有犯行，且所犯刑法第330條
    第1項加重強盜罪，係最輕法定本刑有期徒刑7年以上之重罪
    ，參諸重罪常伴有逃亡之高度可能性，此乃趨吉避凶、脫免
    刑責、不甘受罰之基本人性，被告於面臨重大之刑事責任之
    下，試圖逃匿藉以規避本案後續之審判程序，乃至案件確定
    後之刑罰執行程序之可能性及動機，顯均較一般人強烈，有
    相當理由足認被告有逃亡之虞，仍存有刑事訴訟法第101條
    第1項第3款之羈押事由。另審酌本件全案情節、可能量處之
    刑度、被告犯行對於社會之危害性，並權衡公共利益、國家
    刑事司法權之有效行使及被告人身自由、防禦權受限制之程
    度後，認具保、責付、限制住居等，尚不足以確保後續司法
    程序之順利進行，而繼續羈押則符合比例原則，因認仍有羈
    押之必要，且被告並無刑事訴訟法第114條各款規定不得駁
    回具保停止羈押聲請之情形。揆諸上開意旨，原審法院本於
    職權就全案、相關事證及個別具體情形重新依法裁量職權之
    行使，認被告犯罪嫌疑重大，有刑事訴訟法第101條第1項第
    3款規定之羈押原因存在，且有羈押必要，裁定自111年6月8
    日延長羈押2月，解除禁止接見、通信，被告聲請具保停止
    羈押，並無理由，裁定駁回。經核原裁定無違反比例原則之
    情形，於法並無不合。
　㈢至被告另案固曾遭通緝，然未經原審列為審酌是否准予聲請
    具保停止羈押之理由之一，被告以此抗辯，恐有誤解；又被
    告陳明需返家照顧高齡阿祖云云，固值同情，然其家庭狀況
    為何，與上開判斷被告有無羈押之原因及必要，無必然關聯
    ，併此敘明。
五、綜上，被告抗告指摘原裁定不當，均無理由，應予駁回。　
據上論斷，依刑事訴訟法第412條，裁定如主文。
中　　華　　民　　國　　111 　年　　6 　　月　　27　　日
                  刑事第十二庭  審判長法　官  陳如玲
                                      法　官  魏俊明
                                      法　官  蔡如惠 
以上正本證明與原本無異。
不得再抗告。
                                      書記官  宗志強
中　　華　　民　　國　　111 　年　　6 　　月　　27　　日